臺灣士林地方法院交通事件裁定　　　　　　　　　　九十一年度交聲字第八三六號
　　原處分機關　臺北巿交通事件裁決所
　　異　議　人　巫逢宸
　　即受處分人　即甲○○
右列受處分人因違反道路交通管理處罰條例案件，對於臺北市交通事件裁所九十一年
六月二十一日所為之處分（原處分案號：北市裁三字第車裁二二—ＡＢＸ八二三七０
三號），聲明異議，本院裁定如左：
        主  文
原處分撤銷。
巫逢宸行經有燈光號誌管制之交岔路口闖紅燈，處新台幣貳仟元。並記違規點數三點
。
        理  由
一、原處分機關係以：異議人巫逢宸（原名甲○○）駕駛車號ＡＶ—０一九一號自用
    小客車，於民國九十一年三月十六日二十三時四十一分，在台北市○○○路○段
    、光復北路口，因紅燈右轉，為警舉發，而依道路交通管理處罰條例第五十三條
    規定，處罰鍰新台幣五千四百元，並依同條例第六十三條第一項第三款規定，記
    違規點數三點。
二、訊之異議人雖否認有闖紅燈之違規行為，辯稱：當時台北市○○○路○段、光復
    北路口，其行向號誌雖係紅燈，但有右轉箭頭綠燈號誌，其因而右轉，並無違規
    云云。經查：
  （一）本院傳訊舉發之員警乙○○，其到庭具結證稱：「當天我擔任巡邏勤務，到
        了南京東路五段十三巷口：：：有個紅綠燈，那時剛好紅燈，所以我停在路
        口等紅綠燈，而受處分人的車原本是在我的後面，我在前面，他直接由內線
        超過我，紅燈右轉後往光復北路方向行走」、「我打開警示燈，過去攔截他
        ，追到南京東路五段一號的轉角，大約是在與光復北路路口交接處才攔下他
        」等語（見本院九十一年九月十八日訊問筆錄），並繪圖說明，參照其所繪
        圖示，足見證人乙○○係舉發目擊異議人闖越南京東路五段十三巷與南京東
        路交岔路口之紅燈，並非闖越南京東路、光復北路路口之紅燈。原舉發通知
        書所記載之違規地點實有違誤。
  （二）異議人雖以前情置，惟查：異議人自承在台北市○○○路、光復北路口之「
        前行路口」即證人乙○○所指之南京東路五段十三巷與南京東路交岔路口，
        前方停有一輛警車其因而停於警車後等語（見本院九十一年九月十八日訊問
        筆錄），參諸異議人之異議狀內記載「當時警車停在路口可右轉的車道上等
        待紅燈」等語，足見警車停車等待之路口，確實設有紅綠燈號誌，且當時燈
        光號誌為紅燈。
  （三）按汽車行駛至交岔路口，其行進應遵守燈光號誌之指示，道路交通安全歸則
        第一百零二條第一款有明文規定。又，汽車駕駛人，行經有燈光號誌管制之
        交岔路口闖紅燈者，處新台幣一千八百元以上五千四百元以下罰鍰，並記違
        規點數三點，道路交通管理處罰條例第五十三條、第六十三條第一項第三款
        亦定有明文。查被告行駛至台北市○○○路○段十三巷與南京東路之交岔路
        口，該處既設有燈光號誌管制，且斯時為紅燈，被告即應遵守該號誌之指示
        ，殊無因下一個路口（即光復北路、南京東路路口）號誌顯示箭頭綠燈，即
        闖越紅燈，行駛至下一路口右轉。雖異議人辯稱：其因已停車看不見頭上號
        誌所以才看前方台北市○○○路、光復北路口之號誌行進云云，惟本院認異
        議人前方既停有警車一台，顯見被告與路口號誌至少應有一車身之距離，所
        謂看不見頭上號誌已難想像，且異議人於異議狀內自承前方警車係停車於路
        口等待紅燈，尤見異議人確知該路口為紅燈，其辯稱看不見該路口號誌云云
        ，實難採信。
    綜上所述，本件異議人確實有「行經有燈光號誌管制之交岔路口闖紅燈」之違規
    情事，其聲明異議否認闖越紅燈雖無理由，惟原舉發機關誤將違規地點記載為「
    北市○○○路○段、北市○○○路」實屬違誤，原處分機關逕依舉發通知而於裁
    決書記載違規地點為南京東路五段，容有未洽，爰由本院將原處分撤銷，並審酌
    異議人違規之情節，量處如主文所示之罰鍰，並記違規點數三點。
據上論斷，應依道路交通案件處理辦法第二十條，裁定如主文。
中      華      民      國      九十一      年    九    月     三十     日
                          臺灣士林地方法院交通法庭
                                      法  官  洪  慕  芳
右正本證明與原本無異。
如不服本裁定，應於送達後五日內，向本院提出抗告狀。
                                      書記官  田  汲  雷
中      華      民      國      九十一      年    十    月      三      日
